【裁判字號】    96,訴,773
【裁判日期】    970313
【裁判案由】    毒品危害防制條例
【裁判全文】
臺灣士林地方法院刑事判決               96年度訴字第773號
公  訴  人  臺灣士林地方法院檢察署
被      告  甲○○
                    （另案羈押於臺北看守所）
上列被告因毒品危害防制條例案件，經檢察官提起公訴（96年度
毒偵字第1275號），被告於準備程式為有罪之陳述，經本院合議
庭裁定由受命法官獨任進行簡式審判程序，並判決如下：
    主  文
甲○○施用第一級毒品，累犯，處有期徒刑捌月。扣案第一級毒
品海洛因壹包驗餘毛重零點公克沒收銷燬之、分裝匙壹支及橡
皮管壹條均沒收。
    事  實
一、甲○○前於民國89年間因施用毒品案件，經臺灣板橋地方法
    院以89年度毒聲字第384 號裁定送觀察勒戒後，認無繼續施
    用毒品之傾向，於89年2 月11日釋放出所，並經臺灣板橋地
    方法院檢察署檢察官以89年度毒偵字第570 號不起訴處分確
    定。又因施用毒品案件，經臺灣板橋地方法院以89年度毒聲
    字第5829號裁定送觀察、勒戒後，認有繼續施用毒品之傾向
    ，再經該院以90年度毒聲字第2005號裁定令入戒治處所施以
    強制戒治，嗣經該院以91年度毒聲字第298 號裁定停止戒治
    ，所餘戒治期間付保護管束，於91年3 月22日停止戒治出所
    ，至91年5 月10日期滿未經撤銷而以已執行完畢論。而刑事
    部分，經臺灣板橋地方法院以90年度易字第2323號判決處有
    期徒刑4 月確定，於92年2 月24日執行完畢。復因竊盜案件
    ，經臺灣板橋地方法院以94年度簡字第5083號判決處有期徒
    刑6 月確定，於95年8 月19日執行完畢。詎甲○○仍不知悛
    悔，於前案強制戒治執行完畢後5 年內，復基於施用第一級
    毒品海洛因之犯意，於96年5 月7 日至同年月10日間某日，
    在臺北縣新莊市○○街56巷34號4 樓內，以針筒注射方式，
    施用第一級毒品海洛因1 次，嗣於96年5 月12日下午1 時25
    分許，因另犯竊盜案，為警在臺北縣汐止市○○街536 號查
    獲，並扣得第一級毒品海洛因1 包（毛重0.32公克、驗餘毛
    重0.3 公克）、分裝匙1 支及橡皮管1 條，始悉上情。
二、案經臺北縣政府警察局汐止分局報告臺灣士林地方法院檢察
    署檢察官偵查起訴。
    理  由
一、本件被告所犯非死刑、無期徒刑或最輕本刑有期徒刑3 年以
    上之罪，亦非高等法院管轄第一審案件，且於準備程式進行
    中，被告先就被訴事實為有罪之陳述，經告知被告簡式審判
    程序之旨，並聽取檢察官、被告之意見後，本院合議庭裁定
    由受命法官進行簡式審判程序，是本件之證據調查，依刑事
    訴訟法第273 條之2 規定，不受同法第159 條第1 項、第16
    1 條之2 、第161 條之3 、第163 條之1 及第164 條至第17
    0 條規定之限制，合先敘明。
二、上揭犯罪事實，業據被告甲○○於警詢、偵查及本院審理時
    均坦承不諱（見96年度毒偵字第1059號卷第8 頁至第12頁、
    第52頁至第53頁、本院卷第91頁、第95頁至第98頁），而被
    告於96年5 月12日經警查獲時所採集尿液，經送臺灣檢驗科
    技股份有限公司以氣相層析質譜儀分析法鑑驗結果，呈鴉片
    類陽性反應，此有該公司96年7 月16日濫用藥物尿液檢驗報
    告1 紙附卷可稽（見96年度毒偵字第1275號卷第27頁），並
    有第一級毒品海洛因1 包（毛重0.32公克，驗餘毛重0.3 公
    克）、橡皮管1 條、分裝匙1 支扣案可資佐證，而前開第一
    級毒品海洛因1 包，經送臺灣檢驗科技股份有限公司以氣相
    層析質譜儀分析法檢驗，檢出第一級毒品海洛因成分，亦有
    該公司96年8 月21日濫用藥物檢驗報告1 紙存卷可參（見本
    院卷第37頁），是被告自白施用第一級毒品海洛因，應認與
    事實相符，而可採信，本件事證明確，被告犯行，洵堪認定
    。又被告有事實欄一所示施用毒品經送觀察、勒戒及強制戒
    治之紀錄，有臺灣板橋地方法院檢察署89年度毒偵字第570
    號不起訴處分書、90年度毒偵字第295 號起訴書（見96年度
    毒偵字第1275號卷第23頁至第25頁）及臺灣高等法院被告前
    案紀錄表在卷可憑（見本院卷第5 頁至第19頁），是被告於
    前次強制戒治執行完畢釋放後5 年內，再犯本件施用第一級
    之罪，堪以認定，應依法論科。
三、查海洛因為毒品危害防制條例所稱之第一級毒品，觀諸該條
    例第2 條第2 項第1 款規定甚明，核被告所為，係犯毒品危
    害防制條例第10條第1 項之施用第一級毒品罪，其施用第一
    級毒品前後持有第一級毒品之低度行為，為施用第一級毒品
    之高度行為所吸收，不另論罪。又被告有如事實欄所載之犯
    罪科刑執行情形，有臺灣高等法院被告前案紀錄表在卷可按
    （見本院卷第5 頁至第19頁），其受有期徒刑執行完畢後5
    年內，故意再犯本件有期徒刑之罪，為累犯，應依刑法第47
    條第1 項之規定加重其刑。爰審酌被告前因施用毒品案件，
    經法院裁定送觀察、勒戒及強制戒治後，竟仍無法戒除毒癮
    ，復又再施用毒品，惟念其施用毒品乃戕害個人身心健康，
    尚未危及他人，其犯罪之動機、目的、手段、施用時間、施
    用次數及其智識程度、犯後坦認犯行，態度尚稱良好等一切
    情狀，就被告施用第一級毒品犯行，量處如主文所示之刑，
    以示懲儆。
四、扣案之第一級毒品海洛因1 包（驗餘毛重0.3 公克），係違
    禁物，不問屬於犯人與否，應依毒品危害防制條例第18條第
    1 項前段宣告沒收銷燬。又扣案之分裝匙1 支及橡皮管1 條
    ，均係被告所有供其施用第一級毒品海洛因所用之物，業據
    被告陳明在卷，均應依刑法第38條第1 項第2 款規定宣告沒
    收。
據上論斷，應依刑事訴訟法273 條之1 第1 項、第299 條第1 項
前段，毒品危害防制條例第10條第1 項、第18條第1 項前段，刑
法第11條、第47條第1 項、第38條第1 項第2 款，判決如主文。
本案經檢察官吳維雅到庭執行職務。
中    華    民    國    97    年    3     月    13    日
                  刑事第四庭法  官  高雅敏
以上正本證明與原本無異。
如不服本判決，應於收受送達後10日內向本院提出上訴書狀，其
未敘述上訴理由者，應於上訴期間屆滿後20日內向本院補提理由
書狀。
                            書記官  田瑾俐
中    華    民    國    97    年    3     月    13    日
附錄本案論罪科刑法條
毒品危害防制條例第10條
施用第一級毒品者，處 6 月以上 5 年以下有期徒刑。
施用第二級毒品者，處 3 年以下有期徒刑。


司法院資訊處製作；財團法人民間司法改革基金會備份。
